【裁判字號】    95,交簡上,86
【裁判日期】    950522
【裁判案由】    公共危險
【裁判全文】
臺灣高雄地方法院刑事判決            95年度交簡上字第86號
上  訴  人  臺灣高雄地方法院檢察署檢察官
被      告  乙○○
上列上訴人因公共危險案件，不服本院交通法庭中華民國95年3
月3 日95年度交簡字第445 號簡易判決（檢察官聲請簡易判決處
刑案號：臺灣高雄地方法院檢察署95年度偵字第1418號），提起
上訴，本院管轄第二審之合議庭判決如下：
    主  文
上訴駁回。
    事  實
一、乙○○於民國94年12月18日4 時30分許，在高雄市○○路「
    錢櫃KTV 」飲酒完畢後，明知已達不能安全駕駛動力交通工
    具之程度，仍貿然駕駛車號8800—MF號自用小客車往高雄市
    ○○路由西向東方向行駛。同日4 時55分許，乙○○至該路
    與輔仁路交岔路口處時，適前方交通號誌轉為紅燈，乙○○
    因酒後反應遲緩，煞車不及，致先後追撞同向前方正分別在
    內側、外側車道停等紅燈，分由丙○○駕駛之車號E7-0886
    號自用小客車，以及黃鴻偉（另為不起訴處分）駕駛之車號
    7M -2007號自用小客貨車而肇事。嗣經到場處理車禍之員警
    為乙○○進行吹氣測試，測得吐氣酒精濃度高達每公升0.90
    毫克，因而查獲上情。
二、案經高雄市政府警察局苓雅分局報告臺灣高雄地方法院檢察
    署檢察署檢察官偵查後聲請簡易判決處刑。
    理  由
壹、程序方面
(一)酒精濃度測試表乃公務員職務上製作之紀錄文書、證明文書
    ，係公務員依職權所為，與其責任、信譽攸關，若有錯誤、
    虛偽，公務員可能因此擔負刑事及行政責任，且該等文書經
    常處於可能受公開檢查之狀態，其正確性及真實之保障極高
    ，而無顯不可信之情況，依刑事訴訟法第159 條之4 第1 款
    ，應有證據能力。
(二)本件被告及檢察官均對本院所提示相關證據之證據能力均不
    爭執，本院審酌其餘各該證據作成之情況，認為適當，依刑
    事訴訟法第159 條之5 得作為證據，核先敘明。
貳、實體方面
一、上揭酒後不能安全駕駛致肇事並酒精濃度達0.90克等事實，
    業據被告坦承不諱，核與證人丙○○、黃鴻偉等人於警詢中
    陳述情節大致相符，並有酒精濃度測試表及刑法第185 條之
    3 測試觀察紀錄表各1 紙附卷可憑。又刑法第185 條之3 規
    定服用酒類致不能安全駕駛動力交通工具而駕駛罪，係抽象
    危險犯，並不以發生具體危險為必要，至所謂酒醉狀態，只
    需一般評價程度達於對車輛駕駛行為失其必要之注意力或判
    斷力之虞即可，至實際上對駕駛行為是否發生具體危險，則
    並不重要，而服用酒類不能安全駕駛動力交通工具之認定，
    參考德國、美國之認定標準，對於酒精濃度吐氣已達每公升
    0.55毫克或血液濃度達百分之0.11以上，肇事率為一般正常
    人之10倍，應認為已達不能安全駕駛之標準，此有法務部88
    年5 月18日88年度法檢字第1669號函1 紙附卷可資參照。被
    告酒後駕車經測得其呼氣酒精濃度已達每公升0.90毫克，且
    觀被告因有酒後駕車遇紅燈無法即時停煞等跡象，被告顯然
    已因酒醉而致使駕駛判斷力欠佳，已達無法正常且安全駕駛
    動力交通工具之程度，堪以認定。是被告自白與事實相符，
    事證明確，其公共危險犯行洵堪認定。
二、核被告所為，係犯刑法第185 條之3 服用酒類致無法安全駕
    駛動力交通工具罪。原審認被告罪證明確，並審酌被告在飲
    酒後、吐氣所含酒精成分達每公升0.90毫克之情狀下，貿然
    駕駛車輛，顯然忽視一般用路大眾生命、財產之安全，並因
    而肇事追撞停等紅燈之他車，業對他人造成危險，惟念被告
    犯後坦承犯行，態度良好，前並無前科，素行良好，依刑法
    第185 之3 、第41條第1 項前段，罰金罰鍰提高標準條例第
    2 條，量處拘役20日，並諭知易科罰金折算標準，認事用法
    ，俱無不合；再被告之酒後駕駛車輛行為，雖屬不該，惟已
    與被追撞之被害人丙○○達成和解，復已賠償所生損害，業
    經丙○○於本院審理中陳述屬實，而本件酒後肇事，尚未造
    成他人身体上之傷害，被告犯後態度亦尚稱良好等一切情狀
    ，認原審量刑尚無不妥，公訴人上訴意旨則認原審判刑過輕
    ，求予撤銷改判，為無理由，應予駁回。
據上論斷，應依刑事訴訟法455 條之1 第1 項、第3 項、第368
條，判決如主文。
本案經檢察官甲○○到庭執行職務。
中    華    民    國    95    年    5     月    22    日
                    交通法庭  審判長法  官  邱永貴
                                    法  官  高思大
                                    法  官  陳銘珠
不得上訴。
以上正本證明與原本無異。
中    華    民    國    95    年    5     月    22    日
                                    書記官  黃美玲


司法院資訊處製作；財團法人民間司法改革基金會備份。
